---
title: "Anlise Serie v001"
author: "Samuel Martins de Medeiros"
date: "2022-11-21"
output: pdf_document
---

```{r setup, include=FALSE}
knitr::opts_chunk$set(echo = TRUE)
```

## Importação do banco de dados

Banco selecionado para o trabalho foi o dados3.csv, primeiramente importação e ordenação por data para transformar o conjunto em classe Time-Series, feita de maneira simples, seguida por uma verificação do plot

```{r}
library(readr)
serie <- read_delim("dados3.csv", delim = ";", 
    escape_double = FALSE, col_types = cols(data = col_date(format = "%d/%m/%Y")), 
    trim_ws = TRUE)
attach(serie)
serie <- serie[order(data),]
seriev <- ts(serie$valor)
par(mfrow = c(1,2))
itsmr::plota(seriev)
```

De primeira pelo grafico do ACF, por mais q ele nao exista já q a série não é estacionária, podemos identificar uma tendência em virtude do decaimento do gráfico ACF. Proseguindo para os testes unitarios

```{r}
seried <- seriev |> diff()
seried |> itsmr::plota()
  
```

```{r}
seriev |> forecast::Arima(
  order = c(1,1,1) , seasonal = c(0,2,2)) |> residuals()|> 
  forecast::ggtsdisplay()

```

